臺灣高等法院民事裁定
111年度聲字第45號
聲  請  人  陳聖珠  

上列聲請人因與相對人朱明德間請求損害賠償事件(本院110年度
金訴字第24號)，聲請法官迴避，本院裁定如下：
    主  文
聲請駁回。
    理  由
一、按民事訴訟法第32條第7 款關於法官應自行迴避之規定，乃
    在使法官就同一事件不得於其曾參與裁判之救濟程序執行職
    務，以維審級之利益及裁判之公平。所稱該訴訟事件，係指
    同一民事事件而言（最高法院110年度台抗字第927號裁判參
    照）。又法官有民事訴訟法第32條所定以外之情形，足認其
    執行職務有偏頗之虞者，當事人得聲請法官迴避。聲請法官
    廻避，應提出能即時調查之證據釋明之，同法第33條第1項
    第2款、第34條第1項、第2項及第284條分別定有明文。所謂
    足認法官執行職務有偏頗之虞之情形，應係以法官對於訴訟
    標的有特別利害關係，或與當事人之一造有密切之交誼或嫌
    怨，或基於其他情形，客觀上足疑其為不公平之審判者，為
    其原因事實，若僅憑當事人之主觀臆測，或認法官就當事人
    聲明之證據不為調查，或認法官指揮訴訟欠當，則不得謂其
    有偏頗之虞（最高法院29年渝抗字第56號、69年台抗字第45
    7號及27年渝抗字第304號裁判意旨參照）。
二、本件聲請意旨略以：本院110年度金訴字第24號損害賠償事
    件（下稱系爭事件）之審判長張靜女法官曾多次承審伊前審
    之案件，具有應自行廻避事由，而未廻避。且系爭事件伊應
    繳納之裁判費僅為新臺幣（下同）1,000元，並已繳納，然
    張靜女法官却裁定命伊補繳巨額裁判費，執行職務顯有偏頗
    之虞，爰聲請廻避等語。
三、查系爭事件原係刑事附帶民事訴訟，由本院刑事庭移送前來
    本院民事庭（見本院卷第11至12頁），係首次繫屬於民事法
    院，並無下級審或相關程序存在，張審判長無民事訴訟法第
    32條第7款之情事。又提起民事訴訟應繳裁判費乃法定必備
    之程式及要件，而訴訟標的之價額或金額之核定，及應繳納
    之裁判費，法院應依職權核定之。倘認當事人應繳納裁判費
    未繳或繳納不足，自可裁定令其補繳，此係法官本於職權及
    法律上之確信所為之判斷或裁定事項，屬訴訟程序之一環，
    揆諸前開說明，自不得執為偏頗之虞。此外，聲請人就其聲
    請事由，復未提出能即時調查之證據釋明之，則主張張審判
    長有應自行廻避事由未廻避，執行職務有偏頗之虞云云，聲
    請廻避，即無理由，不應准許。
四、據上論結，本件聲請為無理由，爰裁定如主文。
中　　華　　民　　國　　111 　年　　2  　　月　 7 　　日
                    民事第三庭
                        審判長法  官  王怡雯
                              法  官  王育珍
                              法  官  吳素勤
正本係照原本作成。
如不服本裁定，應於收受送達後10日內向本院提出抗告狀，並應
繳納抗告費新臺幣１千元。
中　　華　　民　　國　　111 　年　　2 　　月　　7 　　日
 　　　　　　　　　　　    　 書記官  林敬傑